【裁判字號】    97,訴,924
【裁判日期】    971117
【裁判案由】    違反毒品危害防制條例
【裁判全文】
臺灣屏東地方法院刑事判決               97年度訴字第924號
公  訴  人  臺灣屏東地方法院檢察署檢察官
被      告  甲○○
上列被告因違反毒品危害防制條例案件，經檢察官提起公訴（97
年度毒偵字第987號），被告於準備程序就被訴事實為有罪之陳
述，本院合議庭裁定由受命法官獨任逕行簡式審判程序，並予判
決如下：
    主  文
甲○○施用第一級毒品，處有期徒刑柒月，扣案之注射針筒貳支
沒收銷燬之；又施用第二級毒品，處有期徒刑月。應執行有期
徒刑捌月。扣案之注射針筒貳支沒收銷燬之。
    事  實
一、甲○○前於民國96年間因施用毒品案件，經本院以96年度毒
    聲字第25號裁定送觀察、勒戒後，認無繼續施用毒品之傾向
    ，於96年5 月2 日釋放，並經屏東地方法院檢察署檢察官於
    96 年5月3 日以96年度毒偵字第33號、第269 號為不起訴處
    分確定。詎猶不思戒除毒癮，竟於前開觀察勒戒執行完畢釋
    放5 年內，而為下列犯行：(一)明知海洛因業經公告列為毒品
    危害防制條例第2 條第2 項第1 款之第一級毒品，不得非法
    施用與持有，因未戒除施用毒品海洛因之惡習，仍基於施用
    第一級毒品海洛因之單一行為決意，於97年5 月15日19 時
    許，在屏東縣東港鎮○○里○○街4 號住家內，以將海洛因
    置於針筒內摻水混合後注射手臂血管之方式，施用第一級毒
    品海洛因1 次；(二)另許昆生明知甲基安非他命業經公告列為
    毒品危害防制條例第2 條第2 項第2 款之第二級毒品，亦不
    得非法持有、施用，因未戒除施用毒品甲基安非他命之惡習
    ，仍另基於施用第二級毒品甲基安非他命之犯意，並於97年
    5 月15日18時許，在上開住處，以將甲基安非他命置於玻璃
    球吸食器內加熱燒烤，使之產生煙霧後，再以口鼻吸取其煙
    氣之方式，施用第二級毒品甲基安非他命1 次。嗣於97年5
    月16日14時15分許，員警持搜索票至甲○○前開住處執行搜
    索，扣得甲○○所有之注射針筒2 支，且經徵得其同意採集
    尿液送請鑑驗，結果具呈嗎啡及甲基安非他命陽性反應，始
    查悉上情。
二、案經屏東縣政府警察局東港分局報告屏東地方法院檢察署檢
    察官偵查起訴。
    理  由
一、本件被告甲○○所犯係死刑、無期徒刑或最輕本刑為3 年以
    上有期徒刑以外之罪，亦非屬臺灣高等法院管轄第一審之案
    件，其於準備程序中就被訴事實為有罪之陳述，經本院告知
    簡式審判程序之旨，並聽取當事人意見後，經本院合議庭依
    刑事訴訟法第273 條之1 第1 項規定裁定由受命法官獨任進
    行簡式審判程序。又簡式審判程序之證據調查，依刑事訴訟
    法第273 條之2 規定，不受同法第159 條第1 項審判外陳述
    排除之限制；再被告對於卷內各項證據亦不爭執證據能力，
    復無事證顯示有何違法取得或類此瑕疵之情，故卷內所列各
    項證據，自得作為證據，合先敘明。
二、上開事實，業據被告甲○○於本院審理時（參本院卷第16至
    17 頁） 坦承不諱，且被告之尿液檢體經送請鑑驗結果，亦
    均呈可待因、嗎啡及甲基安非他命陽性反應無誤，此有臺灣
    檢驗科技股份有限公司濫用藥物尿液檢驗報告1 份（參偵卷
    第10 頁） 、屏東縣警察局東港分局查獲涉嫌毒品條例案受
    檢人真實姓名對照表、尿液初步檢查報告單及照片、屏東地
    方法院搜索票、屏東縣警察局東港分局東濱派出所搜索扣押
    筆錄及扣押物品目錄表各1 份、現場照片7 張（參警卷第19
    至22頁、第8 至第12頁、第26至29頁）在卷可稽，另扣案之
    注射針筒2 支，經屏東縣警察局東港分局警員以臺灣尖端先
    進生技醫藥股份有限公司毒品簡易快速篩檢試劑檢驗結果，
    其內確實殘留有第一級毒品海洛因成分，有毒品初步檢驗報
    告單2 紙、照片2 張在卷可按（參警卷第13至16頁）可資憑
    佐，足認被告自白與事實相符。又本件被告前於96年間因施
    用毒品案件，經本院以96年度毒聲字第25號裁定送觀察、勒
    戒後，認無繼續施用毒品之傾向，於96年5 月2 日釋放，並
    經屏東地方法院檢察署檢察官於96年5 月3 日以96年度毒偵
    字第33號、第269 號為不起訴處分確定。此有臺灣高等法院
    被告前案紀錄表及臺灣屏東地方法院檢察署全國施用毒品案
    件紀錄表在卷可查，是被告確有於觀察勒戒執行完畢釋放後
    ，5 年內復行施用毒品之罪行。綜此，本件事證已臻明確，
    被告施用毒品海洛因及甲基安非他命之犯行，洵堪認定，應
    依法論科。
三、按海洛因、甲基安非他命分屬毒品危害防制條例第2 條第2
    項第1 款、第2 款所指之第一級、第二級毒品，核被告甲○
    ○所為，係犯毒品危害防制條例第10條第1 項之施用第一級
    毒品罪及同法條第2 項之施用第二級毒品罪。被告施用前後
    持有第一級毒品及第二級毒品之低度行為，分別為其施用第
    一級毒品與第二級毒品之高度行為所吸收，均不另論罪，又
    被告所犯前開2 罪間，犯意各別，罪名、行為且互殊，應予
    分論併罰。爰審酌被告前已因施用毒品犯行經觀察勒戒、強
    制戒治之執行，竟仍故態復萌，復行施用毒品不輟，無視於
    毒品對於自身健康之戕害及國家對於杜絕毒品犯罪之禁令；
    惟衡酌施用毒品係屬自戕行為，被告犯罪手段尚屬平和，亦
    未因此而危害他人，所生損害尚非鉅大，且被告於犯後始終
    坦承犯行，尚見悔意之犯罪後態度，暨施用毒品者均有相當
    程度之成癮性及心理依賴，其犯罪心態與一般刑事犯罪之本
    質並不相同，應側重適當之醫學治療及心理矯治為宜等一切
    情狀，分別量處如主文所示之刑，並定其應執行之刑，以資
    懲儆。至扣案之注射針筒2 支，其內殘留有海洛因成分乙情
    ，業如前述，是該注射針筒既與第一級毒品海洛因難以析離
    ，自應依毒品危害防制條例第18條第1 項前段之規定，宣告
    沒收銷燬之，附此敘明。
據上論斷，應依刑事訴訟法第273 條之1 第1 項、第299 條第1
項前段，毒品危害防制條例第10條第1 項、第2 項、第18條第1
項前段，刑法第11條、第51條第5 款，判決如主文。
本案經檢察官劉文賓到庭執行職務。
中    華    民    國    97    年    11    月    17    日
                  刑事第三庭    法  官  陳怡先
以上正本證明與原本無異。
如不服本判決應於收受判決後10日內向本院提出上訴書狀，並應
敘述具體理由；其未敘述上訴理由者，應於上訴期間屆滿後20日
內向本院補提理由書（均須按他造當事人之人數附繕本）「切勿
逕送上級法院」。
中    華    民    國    97    年    11    月    17    日
                                 書記官  郭松菊
附錄犯罪所犯法條
毒品危害防制條例第10條
施用第一級毒品者，處六月以上五年以下有期徒刑。
施用第二級毒品者，處三年以下有期徒刑。


司法院資訊處製作；財團法人民間司法改革基金會備份。
